【裁判字號】    97,上訴,239
【裁判日期】    970325
【裁判案由】    偽造文書等
【裁判全文】
臺灣高等法院臺中分院刑事判決         97年度上訴字第239號
上  訴  人  臺灣苗栗地方法院檢察署檢察官
被      告  壬○○
上列上訴人因偽造文書等案件，不服臺灣苗栗地方法院96年度訴
字第281號中華民國96年11月30日第一審判決（起訴案號：臺灣
苗栗地方法院檢察署96年度偵字第1530號），提起上訴，本院判
決如下：
    主  文
壬○○連續犯行使偽造私文書罪，處有期徒刑壹年陸月，減為有
期徒刑玖月；又犯行使偽造私文書罪，處有期徒刑陸月，減為有
期徒刑月；又犯詐欺取財罪，處有期徒刑陸月，減為有期徒刑
月；又犯行使偽造私文書罪，處有期徒刑陸月，減為有期徒刑
月；又犯詐欺取財罪，處有期徒刑陸月，減為有期徒刑月。
應執行有期徒刑壹年陸月。
    事  實
一、壬○○於94年8月25日及95年3月10日自任會員招募如附表一
    、二所示之合會，其後因欠錢周轉，乃起意冒用尚未得標之
    會員 (通稱活會會員)名義，偽造標單用以標取合會金，並
    據以向各該期之全體活會會員詐取會款，其行為如次：(一)在
    95年6月30以前 (刑法修正廢止連續犯規定之前)：基於行使
    偽造私文書（標單）及意圖為自己不法所有，詐取財物 (會
    款)之概括犯意聯絡，先後6次於附表一編號12、13、17、18
    、22及附表二編號13所示之時間，均在苗栗縣三義鄉廣盛村
    30鄰重河38號住宅處，擅自在紙條上填載足以辨識如附表一
    編號12、13、17、18、22及附表二編號13所載之活會會員甲○○○ (合會名冊載為「陳彩麗」)、癸○○、丙○○(被冒
    用3次)、子○○等人之名義及各願出之標息數額，而偽造完
    成屬於準私文書性質之標單，提出以競標，並於主持合會開
    標時，宣稱由各該被其冒標者得標，而足以生損害於各該被
    冒標之會員及其他活會會員，壬○○旋即向各該期開標時尚
    屬活會之會員 (含被冒標者)，佯稱某人得標，致使各該活
    會會員均不疑有詐，而陷於錯誤，如數交付各該期之會款 (
    各次冒標及詐取款項之情形，詳見附表一、二所載)。
    (二)95 年7月1日以後 (刑法修正廢止連續犯規定生效以後)：
    壬○○分別於附表一編號20及附表二編號16所示時間，各基
    於行使偽造私文書（標單）及意圖為自己不法所有，詐取金
    錢 ( 會款)之犯意，各在附表一編號20及附表二編號16所示
    之時間，仍在苗栗縣三義鄉廣盛村30鄰重河38號住宅處主持
    合會開標時，以上揭手法偽造附表一編號20及附表二編號16
    所示之活會會員戊○○及丁○○2人名義之標單，提出競標
    ，而各於主持合會開標時，宣稱其等2人得標，而足以生損
    害於戊○○及丁○○及其他活會會員，壬○○隨即向各該期
    開標時仍屬活會之會員 (含被冒標者)，佯稱某人得標，致
    使各該活會會員不疑有詐，而陷於錯誤，如數交付會款 (該
    2次冒標及詐取之款項情形，詳如附表一、二所載)。
二、嗣因壬○○於95年8月份宣告停會，經活會會員互核上開合
    會各期開標之實際情形，始發覺上情，乃委由戊○○及丙○○具狀向檢察官提出告訴。
三、案經臺灣苗栗地方法院檢察署檢察官偵查起訴。
    理   由
一、按被告以外之人於偵查中向檢察官所為陳述，除顯有不可信
    之情況者外，得為證據，刑事訴訟法第159條之1第2項定有
    明文。蓋依現階段刑事訴訟法規定，檢察官代表國家偵查犯
    罪、實施公訴，依法有訊問被告、證人及鑑定人之權限，而
    證人、鑑定人且須具結，而實務運作時，檢察官偵查中訊問
    被告以外之人，原則上均能遵守法律規定，不致違法取供，
    其可信度極高。是故本案被告以外之人即各該合會之會員戊○○、丙○○、乙○○、丁○○、甲○○○、癸○○、張貴
    香等人於檢察官偵訊時，均已具結而為之陳述，且查無任何
    證據可證明其等之陳述，有何顯不可信之情況，是上開證人
    於偵查中之證言，自具有證據能力。次按被告以外之人於審
    判外之陳述，雖不符合刑事訴訟法第159條之1至第159條之4
    之規定，但經當事人於法院審判程序同意作為證據，法院審
    酌該言詞陳述或書面陳述作成時之情況，認為適當者，亦得
    為證據。再者，當事人、代理人或辯護人於法院調查證據時
    ，知有第159條第1項不得為證據之情形，而未於言詞辯論終
    結前聲明異議者，視為有前項之同意，同法第159條之5定有
    明文。本案證人戊○○、丙○○於警詢時之陳述，當事人於
    本院審理時關於其陳述之證據能力有無，並不為爭執，本院
    審酌前開證人戊○○、丙○○於警詢時係就其經歷之事情而
    為陳述，核無員警違法取證或證明力明顯過低之瑕疵，均核
    適於作為本案之證據。至於其等陳述之證明力如何，則屬法
    院職權認定之問題，核與證據能力有無不相干。
二、上開犯罪事實，業據被告壬○○ (下稱被告)於警詢時、偵
    查中及原審法院暨本院審理時坦承不諱，並經證人即附表一
    、二所示合會之會員戊○○、丙○○於警詢時及檢察官偵查
    中，及附表一、二所示合會會員汪潤漢 (附表一之合會會員
    名冊載為「江老師」)、丁○○與附表一所示合會會員甲○○○、癸○○ (以癸○○名義參與2會，而以子○○名義參
    與1會，共計3會)及癸○○之妻張貴春 (實際參與開標及交
    付會款者)於偵查中證述在卷（見臺灣苗栗地方法院檢察署
    95年度偵字第1530號偵查卷第5頁、第6頁、第31頁；臺灣苗
    栗地方法院檢察署95年度偵字第1530號偵查卷第5頁、第14~
    16頁)，復有如附表一、二所示合會之「互助會單」等件在
    卷可稽。足認被告確有於前開時、地冒用甲○○○等多人之
    名義偽造標單，提出競標，進而向各該期之活會會員佯稱某
    活會會員得標，而詐取會款等情屬實。至於證人丙○○於警
    詢時稱：被告冒用其名義標取附表一所示之合會之時間分別
    為「94年12月25日」及「95年5月25日」 (見上揭偵查卷第3
    1頁），而於96年4月12日檢察官偵查中則結證陳稱：上開合
    會為被告冒標之時間為「94年12月25日」及「95年6月25日
    」，前後所述略有出入，經稽之卷附「互助會單」所載，應
    以其在檢察官偵查中所述為可採。再依我國民間合會之運作
    習慣及證人張貴香於偵訊時所述該合會會員間約定之競標方
    式 (見上揭第1530號偵查卷第16頁)，可認上開合會開標時
    係由活會會員於空白紙條上書寫願出之標息數額及簽署自己
    名義，再提出競標，顯見標單係表示參與競標之會員願以所
    書寫之數額為標息，參加競標之意思，即屬於依習慣或特約
    足以表示一定用意之證明，自該當於刑法第220條第1項之準
    私書文書。又被告未經各該被冒用名義者本人之同意，擅自
    偽造標單，進而行使以競標，已足以生損害於被冒用名義者
    及其他活會會員，要無疑義。另按已得標之死會會員，往後
    均應按期繳納全額會款，並不因會首有無冒標而受影響，是
    以死會會員本負有繳納會款之義務，當非因被告冒標而陷於
    錯誤始交付會款，自無構成詐欺取財罪可言（最高法院83
    年度臺上字第4153號判決意旨參照）。準此以論，附表一、
    二所示各該期之活會會員 (含被冒標者)，係因被告對其等
    偽稱某人得標後，因而陷於錯誤，始各將如附表一、二所示
    之會款交付予被告甚明。綜上所述，本案被告犯行，事證明
    確，足以認定，自應依法論科。
三、查刑法第2條第1項所謂行為後法律有變更者，包括構成要件
    之變更而有擴張或限縮，或法律效果 (含罪數及法定刑度之
    增減等)之變更。行為後法律有無變更，端視所適用處罰之
    成罪或科刑條件之實質內容，修正前後法律所定要件有無不
    同而斷。新舊法條文之內容有所修正，除其修正係無關乎要
    件內容之不同或處罰之輕重，而僅為文字、文義之修正或原
    有實務見解、法理之明文化，或僅條次之移列等無關有利或
    不利於行為人，非屬該條所指之法律有變更者，參照最高法
    院95年11月7日95年度第21次刑事庭會議決議見解，可毋庸
    依該規定為新舊法之比較，而應依一般法律適用原則，適用
    裁判時法外，即應適用刑法第2條第1項之規定，為「從舊從
    輕」之比較。而比較時，應就罪刑有關之事項，如共犯、未
    遂犯、想像競合犯、牽連犯、連續犯、結合犯，以及累犯加
    重、自首減輕及其他法定加減原因（如身分加減）與加減例
    等一切情形，綜合全部罪刑之結果而為比較，予以整體適用
    （最高法院95年5月23日95年度第8次刑事庭會議決議參照）
    。又因各該規定皆涉及犯罪之態樣、階段、罪數、法定刑得
    或應否加、減暨加減之幅度，影響及法定刑或處斷刑之範圍
    ，各該罪刑規定須經綜合考量整體適用後，方能據以限定法
    定刑或處斷刑之範圍，於該範圍內為一定刑之宣告。是宣告
    刑雖屬單一之結論，實係經綜合考量整體適用各相關罪刑規
    定之所得。宣告刑所據以決定之各相關罪刑規定，具有適用
    上之「依附及相互關聯」之特性，自須同其新舊法之適用。
    而「法律有變更」為因，再經適用準據法相互比較新舊法之
    規定，始有「對被告有利或不利」之結果，兩者互為因果。
    是以行為後法律有變更，而非僅屬文字修正，皆應有新舊法
    比較適用之問題，且應依綜合比較結果，整體適用較有於被
    告之規定，不得就其中部分事項，割裂適用 (最高法院96年
    度台上字第5480號、96年度台上字第5224號、96年度台上字
    第3773號、96年度台上字第930號判決意旨參照)。查本案被
    告如附表一編號12、13、17、18、22所示之冒標及詐取會款
    行為後，部分修正刑法條文已自95年7月1日施行，茲就該部
    分行為所涉及之事項，比較新舊法適用結果，說明如次：(一)
    關於罰金刑，刑法分則編各罪所定罰金刑之貨幣單位原為銀
    元，修正前刑法第33條第5款規定：「罰金：一元（銀元）
    以上。」，而依罰金罰鍰提高標準條例規定，就72年6月26
    日前修正之刑法部分條文罰金數額提高2至10倍，其後修正
    者則不提高倍數，並依現行法規所定貨幣單位折算新臺幣條
    例規定，以銀元1元折算新臺幣3元。修正後刑法第33條第5
    款規定：「罰金：新臺幣一千元以上，以百元計算之。」，
    刑法第33條第5款所定罰金貨幣單位經修正為新臺幣後，刑
    法分則各罪所定罰金刑之貨幣單位亦應配合修正為新臺幣，
    為使刑法分則編各罪所定罰金之最高數額與刑法修正前趨於
    一致，乃增訂刑法施行法第1條之1：「中華民國九十四年一
    月七日刑法修正施行後，刑法分則編所定罰金之貨幣單位為
    新臺幣。九十四年一月七日刑法修正時，刑法分則編未修正
    之條文定有罰金者，自九十四年一月七日刑法修正施行後，
    就其所定數額提高為三十倍。但七十二年六月二十六日至九
    十四年一月七日新增或修正之條文，就其所定數額提高為三
    倍。」。從而，刑法分則編各罪所定罰金刑之最高數額，於
    上開規定修正後並無不同，惟修正後刑法第33條第5款所定
    罰金刑最低數額，較之修正前提高，自以修正前刑法第33條
    第5款規定有利於被告。(二)刑法第56條連續犯之規定，修正
    後刑法業已刪除，失其效力，則在新法修正施行後，被告之
    數犯罪行為，即須分論併罰。此修正變更除雖非犯罪構成要
    件之變更，但顯已影響行為人刑罰之法律效果，自屬法律有
    變更，依刑法第二條第一項規定，比較新、舊法結果，仍應
    適用較有利於被告之行為時法律即舊法論以連續犯。(三)修正
    後刑法已將原第55條關於牽連犯之規定廢止。故犯一罪而其
    方法或結果之行為，更犯他罪名者，依修正前刑法第55條後
    段規定，成立牽連犯關係，應從一重處斷；但依修正後之刑
    法即不得再適用上開牽連犯之規定，而應將各該犯行依數罪
    併合處罰。是以適用修正前刑法第55條之牽連犯之規定，自
    較有利於被告。(四)修正前刑法第51條第5款原規定：「宣告
    多數有期徒刑者，於各刑中之最長期以上，各刑合併之刑期
    以下，定其刑期。但不得逾二十年」，修正後刑法第51條第
    5款則規定：「宣告多數有期徒刑者，於各刑中之最長期以
    上，各刑合併之刑期以下，定其刑期。但不得逾三十年」；
    比較新舊法結果，修正前之規定，較有利於被告。(五)經綜合
    比較前述各項法律變更之適用結果後，修正刑法後之規定並
    未對被告更為有利，自應應一體適用修正前刑法之規定。(六)
    至於修正後刑法第55條之想像競合犯規定，雖增列但書規定
    ：「但不得科以較輕罪名所定最輕本刑以下之刑」，惟該但
    書之規定，係科刑之限制，為法理之明文化，非屬法律之變
    更，自無庸依現行刑法第2條第1項規定為新舊法比較適用，
    應逕予適用修正後之規定。復按數行為而犯同一之罪名者，
    其發生在新法施行前者，於新法施行後，該部分行為應適用
    較有利於行為人之修正前刑法第56條之規定，論以連續犯。
    而在95年7月1日新法施行後所發生之行為，即不能再合併論
    以連續犯；亦不得將分別發生在新法施行前後之二行為，依
    修正前刑法第55條之牽連犯之規定論處（最高法院95年度第
    8次刑事庭會議決議第五點第(四)款參照）。
四、核被告冒用合會會員名義，偽造標單，持以行使競標，足以
    生損害於各該被冒標者及其他活會會員之行為，係犯刑法第
    216條、第210條之行使偽造私文書罪；其向活會會員佯稱某
    會員得標，致使陷於錯誤，而交付會款之施詐取財行為，係
    犯刑法第339條第1項之詐欺取財罪。被告偽造準私文書 (標
    單)後，再行使之，其偽造之低度行為，為行使之高度行為
    所吸收，不另論罪。被告各次以一行使偽造之標單而詐取會
    款之行為，乃基於同一詐欺取財之意思，同時侵害各該次之
    多數活會會員財產法益，而成立相同罪名之想像競合犯，應
    依刑法第55條之規定處斷。又被告在95年7月1日修正刑法施
    行前，所犯如附表一編號12、13、17、18、22及附表二編號
    13所示之多次行使偽造私文書及詐欺取財之犯行，均時間緊
    接，各觸犯構成要件相同之罪名，顯均係基於概括犯意反覆
    為之，皆為連續犯，應各依修正前刑法第56條之規定論以一
    罪，並依法加重其刑。再被告所犯此部分之連續行使偽造私
    文書罪與連續詐欺取財罪，其二罪間有方法目的之牽連犯關
    係，應依修正前刑法第55條關於牽連犯之規定，從較重之連
    續行使偽造私文書罪論斷。而被告在95年7月1日修正刑法施
    行後，所犯如附表一編號20及附表二編號16所示各二次之行
    使偽造準私文書及詐欺取財犯行，應逐次各論以一個行使偽
    造文書罪與一個詐欺取財罪，亦即應共論以二個行使偽造文
    書罪及二個詐欺取財罪。又被告所犯上開連續行使偽造私文
    書罪及各二個行使偽造私文書罪與詐欺取財罪，因犯意各別
    ，屬於數罪關係，應分論併罰。公訴人起訴書雖未明確認定
    各被害人會員之實際損害數額，及被告各次詐欺罪所得之金
    額，僅泛稱：被告詐欺所得金額約「新台幣1百萬元左右」
    云云，惟因檢察官既已就被告全部之詐欺犯行起訴，且經本
    院認定成立犯罪，至於被告實際詐欺所得之金額，並不影響
    起訴犯罪事實之同一性。又檢察官起訴書雖併將被告另於95
    年度5月20日招募如附表三所示之合會，載為犯罪事實之一
    部分，但並未載述被告關於該合會有何冒標或以其他施用詐
    術手段，詐欺會款之情事，且查無證據可資認定被告於招募
    該合會伊始，即有起意詐欺之事實，起訴書所載之此部分犯
    罪事實，自屬不能證明，惟因被告招募此合會之時間係在95
    年5月20日，而公訴人復認被告被訴之犯行，其發生在95 年
    6月30日以前者，俱屬於裁判上一罪之關係，爰不另為無罪
    之諭知。原審認定被告犯罪事證明確，予以論罪科刑，固非
    無見，惟：原審關於被告之犯罪事實係援引起訴書之記載，
    但稽之本件檢察官起訴書關於被告犯罪事實之記載，甚為籠
    統，被告各次冒標之時間及被冒標者姓名及詐取之對象及所
    得之金額等犯罪構成要件事實，均付闕如，原審竟仍略而不
    查，率而引用粗疏之起訴書，逕依簡式審判程序予以判決，
    顯欠妥適。再衡之被告於案發後，迅於95年10月24日與丈夫
    辦理離婚登記，其子女亦已成年等情，有被告及其配偶、子
    女之戶籍謄本在卷可稽。而被告犯後迄今，且原屬於其名義
    之財產去向不明，復對各被害人置之不理，未曾賠付分文，
    則原審從輕量處被告准予易科罰金之刑期，難符平允，是以
    檢察官以原審判決之量刑有違「罰當其罪」原則，自屬可採
    。從而，原審判決既有上開可議之處，自無可維持，自應由
    本院撤銷改判，又原判決既經撤銷改判，則其據以定應執行
    刑之諭知，即失所依附，應一併撤銷。爰審酌被告之素行，
    智識程度、犯罪之動機、手段、目的、所生危害、詐取所得
    之財物及犯後之態度，暨公訴檢察官於本院審理時之求刑等
    一切情狀，量處如主文所示之刑。又查本案被告之犯罪時間
    均在96年4月24日以前，合於中華民國九十六年罪犯減刑條
    例第2條第1項第3款所定之減刑要件，且無同條例第3條規定
    不應減刑之情形，應依法各減輕其宣告刑二分之一，並就所
    犯各罪減刑後之刑，合併定其應執行刑。至於被告各次冒標
    偽造之標單多紙，因未扣案，衡情應已棄置滅失，又非屬違
    禁物，為免日後執行困難，爰均不予宣告沒收。而被告在上
    開標單上偽造之署押，既已因標單滅失而不存在，亦不為沒
    收之宣告，附此敘明。
據上論結，應依刑事訴訟法第369條第1項前段、第364條、第299
條第1項前段，刑法第2條第1項前段、第216條、第210條、第220
條第1項、第339條第1項、第55條 (想像競合犯規定)、修正前刑
法第56條、第55條 (牽連犯規定)、第51條第5款，中華民國九十
六年罪犯減刑條例第2條第1項第3款、第7條，罰金罰鍰提高標準
條例第1條前段，判決如主文。
本案經檢察官辛○○到庭執行職務。
中    華    民    國    97    年    3     月    25    日
            刑事第三庭    審判長法  官  王  增  瑜
                                法  官  廖  柏  基
                                法  官  蔡  紹  良
上列正本證明與原本無異。
被告在95年7月1日以後所犯之2次詐欺罪部分，不得上訴，其餘
部分得上訴。
如不服本判決應於收受送達後10日內向本院提出上訴狀，其未敘
述上訴之理由者並得於提起上訴後10日內向本院補提理由書（均
須按他造當事人之人數附繕本）。
                                書記官  許  麗  花
中    華    民    國    97    年    3     月    27    日
附錄本案論罪科刑法條：
刑法第216條：
行使第210條至第215條之文書者，依偽造、變造文書或登載不實
事項或使登載不實事項之規定處斷。
刑法第210條：
偽造、變造私文書，足以生損害於公眾或他人者，處5年以下有
期徒刑。
刑法第220條第1項：
在紙上或物品上之文字、符號、圖畫、照像，依習慣或特約，足
以為表示其用意之證明者，關於本章及本章以外各罪，以文書論
。
刑法第339條第1項：
意圖為自己或第三人不法之所有，以詐術使人將本人或第三人之
物交付者，處5年以下有期徒刑、拘役或科或併科1000元以下罰
金。
附表一：
┌──┬────┬────────┬──────┬──────────────────────────┐
│編號│會員姓名│標單所載標會情形│被告有無冒標│備  註                                              │
├──┼────┼────────┼──────┼──────────────────────────┤
│1   │壬○○  │94年8月25日起會 │無          │1、會期起迄日期：94年8月25日起至96年6月25日。       │
│    │即被告  │(本期會款依約歸 │            │2、每期會款：新台幣1萬元，底標600元，高標不得超過2,5│
│    │(會首)  │會首取得)       │            │   00元。                                           │
├──┼────┼────────┼──────┤3、標制：採外標制，即各期如係活會會員應繳會款為1萬元│
│2   │黃玉英  │95年5月25日得標 │無          │   ，而死會會員於得標之後，各期應繳付款項為會款併標 │
├──┼────┼────────┼──────┤   息。                                             │
│3   │彭春妹  │活會會員        │無          │4、開標日期、時間及地點：於國曆每月25日下午8時準，在│
├──┼────┼────────┼──────┤   苗栗縣三義鄉廣盛村30鄰重河38號會首住宅。         │
│4   │丑○○  │94年11月25日得標│無          │5、本合會被告分別於94年10月、12月、及95年1月、3月、6│
├──┼────┼────────┼──────┤   月、7月各冒用表列活會會員名義標會。              │
│5   │丑○○  │活會會員        │無          │6、被告冒名標會時，當時之活會會員 (含被冒標者)因不知│
├──┼────┼────────┼──────┤   情受詐騙，而繳交會款。但死會會員因已標取合會金， │
│6   │丑○○  │活會會員        │無          │   往後按期繳納會款乃基於死會會員應盡之義務，與被告 │
├──┼────┼────────┼──────┤   之冒標無關，並無因被告冒標而受損害。             │
│7   │陳秋蘭  │94年9月25日得標 │無          │7、被告於94年10月25日冒用甲○○○名義標會，當時之活 │
├──┼────┼────────┼──────┤   會會員為表列編號1、7以外之全部會員計21個會數 (因 │
│8   │賴菊香  │活會會員        │無          │   有會員參與1會以上之會數，故受害之人數與會數不一) │
├──┼────┼────────┼──────┤   ，各該活會會員本期受詐取之金額為1萬元，被告詐取之│
│9   │彭芳女  │活會會員        │無          │   合會金總額：210,000元（10,000×21=210,000)。     │
├──┼────┼────────┼──────┤8、被告於94年12月25日冒用丙○○名義標會，當時之活會 │
│10  │吳育德  │95年2月25日得標 │無          │   會員為表列編號1、4、7以外之全部會員計20個會數，各│
├──┼────┼────────┼──────┤   該活會會員本期受詐取之金額為1萬元，被告詐取之合會│
│11  │徐永義  │活會會員        │無          │   金總額：200,000元（10,000×20=200,000)。         │
├──┼────┼────────┼──────┤9、被告於95年1月25日冒用子○○名義標會，當時之活會會│
│12  │甲○○○│94年10月25日得標│被告冒標    │   員為表列編號1、4、7以外之全部會員計20個會數，各該│
├──┼────┼────────┼──────┤   活會會員本期受詐取之金額為1萬元，被告詐取之合會金│
│13  │癸○○  │95年3月25日得標 │被告冒標    │   總額：200,000元（10,000×20=200,000)。           │
├──┼────┼────────┼──────┤10、被告於95年3月25日冒用癸○○名義標會，當時之活會 │
│14  │癸○○  │95年4月25日得標 │無          │    會員為表列編號1、4、7、10以外之全部會員計19個會 │
├──┼────┼────────┼──────┤    數，各該活會會員本期受詐取之金額為1萬元，被告詐 │
│15  │黃正雲  │活會會員        │無          │    取之合會金總額：190,000元（10,000×19=190,000)。│
├──┼────┼────────┼──────┤11、被告於95年6月25日冒用丙○○名義標會，當時之活會 │
│16  │羅兆添  │活會會員        │無          │    會員為表列編號1、4、7、10、14以外之全部會員計18 │
├──┼────┼────────┼──────┤    個會數，各該活會會員本期受詐取之金額為1萬元，被 │
│17  │丙○○  │94年12月25日得標│被告冒標    │    告詐取之合會金總額：180,000元（10,000×         │
├──┼────┼────────┼──────┤    18=180,000) 。                                  │
│18  │丙○○  │95年6月25日得標 │被告冒標    │12、被告於95年7月25日冒用戊○○名義標會，當時之活會 │
├──┼────┼────────┼──────┤    會員為表列編號1、4、7、10、14以外之全部會員計18 │
│19  │乙○○ (│活會會員        │無          │    會數，各該活會會員本期受詐取之金額為1萬元，被告 │
│    │會單載為│                │            │    詐取之合會金總額：180,000元（10,000×18=180,000)│
│    │江老師) │                │            │    。                                              │
├──┼────┼────────┼──────┤13、被告關於本合會在95年6月30日以前詐取之總金額為98 │
│20  │戊○○  │95年7月25日得標 │被告冒標    │    萬元；而在95年7月1日以後詐取之總額為18萬元，合計│
├──┼────┼────────┼──────┤    116萬元。                                       │
│21  │丁○○  │活會會員        │無          │                                                    │
├──┼────┼────────┼──────┤                                                    │
│22  │子○○  │95年1月25日得標 │被告冒標    │                                                    │
├──┼────┼────────┼──────┤                                                    │
│23  │張賢汶  │活會會員        │無          │                                                    │
└──┴────┴────────┴──────┴──────────────────────────┘
附表二：
┌──┬────┬────────┬──────┬──────────────────────────┐
│編號│會員姓名│標單所載標會情形│被告有無冒標│備  註                                              │
├──┼────┼────────┼──────┼──────────────────────────┤
│1   │壬○○  │95年3月10日起會 │無          │1、會期起迄日期：95年3月10日起至96年8月10日。       │
│    │即被告  │(本期會款依約歸 │            │2、每期會款：新台幣2萬元，底標1000元，高標不得超過2,│
│    │(會首)  │會首取得)       │            │   500元。                                          │
├──┼────┼────────┼──────┤3、標制：採外標制，即各期如係活會會員應繳會款為2萬元│
│2   │寅○○  │活會會員        │無          │   ，而死會會員於得標之後，各期應繳付款項為會款併加 │
├──┼────┼────────┼──────┤   標息。                                           │
│3   │卯○○  │活會會員        │無          │4、開標日期、時間及地點：於國曆每月10日下午8時準，在│
├──┼────┼────────┼──────┤   苗栗縣三義鄉廣盛村30鄰重河38號會首住宅。         │
│4   │張惠珠  │活會會員        │無          │5、本合會被告分別於95年6月及7月冒用表列活會會員名義 │
├──┼────┼────────┼──────┤   標會。                                           │
│5   │戊○○  │活會會員        │無          │6、被告冒名標會時，當時之活會會員因不知情受詐騙，而 │
├──┼────┼────────┼──────┤   繳交款項。但死會會員因已標取合會金，往後按期繳納 │
│6   │乙○○  │活會會員        │無          │   會款乃基於死會會員應盡之義務，與被告之冒標無關， │
├──┼────┼────────┼──────┤   並無因被告冒標而受損害。                         │
│7   │吳聲煜  │活會會員        │無          │7、被告於95年6月20日冒用丙○○名義標會，當時之活會會│
├──┼────┼────────┼──────┤   員為表列編號1、8、14以外之全部會員計13人，各該活 │
│8   │彭芳女  │95年5月10日得標 │無          │   會會員本期受詐取之金額為2萬元，被告詐取之合會金總│
├──┼────┼────────┼──────┤   額：260,000元（20,000×13=260,000)。             │
│9   │賴菊香  │活會會員        │無          │8、被告於95年7月20日冒用丁○○名義標會，當時之活會會│
├──┼────┼────────┼──────┤   員為表列編號1、8、14以外之全部會員計13人，各該活 │
│10  │羅文鑫  │活會會員        │無          │   會會員本期受詐取之金額為2萬元，被告詐取之合會金總│
├──┼────┼────────┼──────┤   額：26 0,000元（20,000×13=260,000)。            │
│11  │楊月梅  │活會會員        │無          │                                                    │
├──┼────┼────────┼──────┤                                                    │
│12  │庚○○  │活會會員        │無          │                                                    │
├──┼────┼────────┼──────┤                                                    │
│13  │丙○○  │95年6月10日得標 │被告冒標    │                                                    │
├──┼────┼────────┼──────┤                                                    │
│14  │楊麗琴  │95年4月10日得標 │無          │                                                    │
├──┼────┼────────┼──────┤                                                    │
│15  │吳鎮安  │活會會員        │無          │                                                    │
├──┼────┼────────┼──────┤                                                    │
│16  │丁○○  │95年7月10日得標 │被告冒標    │                                                    │
└──┴────┴────────┴──────┴──────────────────────────┘
附表三：
┌──┬────┬────────┬──────┬──────────────────────────┐
│編號│會員姓名│標單所載標會情形│被告有無冒標│備  註                                              │
├──┼────┼────────┼──────┼──────────────────────────┤
│1   │壬○○  │會首            │無          │1、會期起迄日期：95年5月20日起至97年7月20日。       │
│    │即被告  │                │            │2、每期會款：新台幣1萬元，底標600元，高標不得超過1,5│
├──┼────┼────────┼──────┤   00元。                                           │
│2   │張惠珠  │95年7月份得標   │無          │3、標制：採外標制，即各期如係活會會員應繳會款為2萬元│
├──┼────┼────────┼──────┤   ，而死會會員於得標之後，各期應繳付之款項為會款併 │
│3   │吳聲煜  │活會會員        │無          │   加標息。                                         │
├──┼────┼────────┼──────┤4、開標日期、時間及地點：於國曆每月20日下午8時準，在│
│4   │吳聲煜  │活會會員        │無          │   苗栗縣三義鄉廣盛村30鄰重河38號會首住宅。         │
├──┼────┼────────┼──────┤5、本合會查無證據足認被告有冒標或詐取會款之行為。   │
│5   │乙○○  │活會會員        │無          │                                                    │
├──┼────┼────────┼──────┤                                                    │
│6   │辰○○  │活會會員        │無          │                                                    │
├──┼────┼────────┼──────┤                                                    │
│7   │曾秀英  │活會會員        │無          │                                                    │
├──┼────┼────────┼──────┤                                                    │
│8   │李霖森  │活會會員        │無          │                                                    │
├──┼────┼────────┼──────┤                                                    │
│9   │己○○  │活會會員        │無          │                                                    │
├──┼────┼────────┼──────┤                                                    │
│10  │陳美慧  │95年6月份得標   │無          │                                                    │
├──┼────┼────────┼──────┤                                                    │
│11  │癸○○  │活會會員        │無          │                                                    │
├──┼────┼────────┼──────┤                                                    │
│12  │吳秀香  │活會會員        │無          │                                                    │
├──┼────┼────────┼──────┤                                                    │
│13  │賴菊香  │活會會員        │無          │                                                    │
├──┼────┼────────┼──────┤                                                    │
│14  │羅文鑫  │活會會員        │無          │                                                    │
├──┼────┼────────┼──────┤                                                    │
│15  │黃玉英  │活會會員        │無          │                                                    │
├──┼────┼────────┼──────┤                                                    │
│16  │楊月蘭  │活會會員        │無          │                                                    │
├──┼────┼────────┼──────┤                                                    │
│17  │宋乾裕  │活會會員        │無          │                                                    │
├──┼────┼────────┼──────┤                                                    │
│18  │邱阿彬  │活會會員        │無          │                                                    │
├──┼────┼────────┼──────┤                                                    │
│19  │連鳳  │活會會員        │無          │                                                    │
├──┼────┼────────┼──────┤                                                    │
│20  │張玉美  │活會會員        │無          │                                                    │
├──┼────┼────────┼──────┤                                                    │
│21  │卯○○  │活會會員        │無          │                                                    │
├──┼────┼────────┼──────┤                                                    │
│22  │寅○○  │活會會員        │無          │                                                    │
├──┼────┼────────┼──────┤                                                    │
│23  │吳育德  │活會會員        │無          │                                                    │
├──┼────┼────────┼──────┤                                                    │
│24  │吳姿蓉  │活會會員        │無          │                                                    │
├──┼────┼────────┼──────┤                                                    │
│25  │徐永義  │活會會員        │無          │                                                    │
├──┼────┼────────┼──────┤                                                    │
│26  │吳耀德  │活會會員        │無          │                                                    │
├──┼────┼────────┼──────┤                                                    │
│27  │張弘智  │活會會員        │無          │                                                    │
└──┴────┴────────┴──────┴──────────────────────────┘


司法院資訊處製作；財團法人民間司法改革基金會備份。
